【裁判字號】    95,交簡上,91
【裁判日期】    950929
【裁判案由】    過失傷害
【裁判全文】
臺灣臺南地方法院刑事判決            95年度交簡上字第91號
上  訴  人  臺灣臺南地方法院檢察署檢察官
被      告  甲○○
上列上訴人因被告過失傷害案件，不服本院95年度交簡字第1029
號中華民國95年5月11日第一審簡易判決（聲請簡易判決處刑案
號：95年度偵字第1684號），提起上訴，被告就被訴事實為有罪
之陳述，本院管轄之第二審合議庭裁定進行簡式審判程序，判決
如下：
    主  文
上訴駁回。
    事  實
一、甲○○於民國九十四年十一月十五日八時許，駕駛車牌號碼
    9W－0183號自用小客車，沿臺南市○○路外側車道由東往西
    方向行駛，途經小東路國立成功大學醫學院（下稱成大醫學
    院）大門口前之交岔路口時，原應注意車輛行駛時，駕駛人
    應注意車前與周遭狀況，隨時採取必要之安全措施，且汽車
    行駛至交岔路口，轉彎車應讓直行車先行；而依當時情況又
    無不能注意之情形，竟疏未注意右側車輛，貿然右轉欲駛進
    成大醫學院內之際，適有丙○○○騎乘車牌號碼為WHQ－822
    號輕型機車，沿同方向機車道行駛至此，亦疏未注意車前狀
    況，甲○○所駕駛之自小客車右前車角因而與丙○○○所騎
    乘之機車左側車身發生碰撞，致丙○○○人車倒地，受有左
    肩鈍挫傷、兩膝擦傷、左踝擦傷併鈍挫傷之傷害。甲○○於
    車禍發生後，未被有偵查權限機關發覺前，即主動向前來處
    理之員警林旺穆表明為肇事者，並接受偵查審判。
二、案經丙○○○訴由臺南市警察局第五分局報告臺灣臺南地方
    法院檢察署檢察官偵查後聲請簡易判決處刑。
    理  由
一、上開犯罪事實有下列證據足資證明：
  (一)被告自白。
  (二)告訴人丙○○○指訴。
  (三)臺南市○○○道路交通事故調查報告表暨現場圖、現場暨車
    損照片共二十張、成大醫院診斷證明書。
二、被告行為後，於九十四年二月二日修正公布之刑法，已於九
    十五年七月一日施行，而依九十五年六月十四日修正公布、
    同年七月一日施行之刑法施行法第一條之一規定：「（第一
    項）中華民國九十四年一月七日刑法修正施行後，刑法分則
    編所定罰金之貨幣單位為新臺幣。（第二項）九十四年一月
    七日刑法修正時，刑法分則編未修正之條文定有罰金者，自
    九十四年一月七日刑法修正施行後，就其所定數額提高為三
    十倍。但七十二年六月二十六日至九十四年一月七日新增或
    修正之條文，就其所定數額提高為三倍」。考其立法理由，
    係為因應九十四年二月二日修正公布、九十五年七月一日施
    行之刑法施行後，依新刑法總則第三十三條第五款規定，罰
    金貨幣單位已改為新臺幣，是以分則編各罪所定罰金之貨幣
    單位，自應配合上開規定修正，且新刑法施行後既已不再適
    用「現行法規所定貨幣單位折算新臺幣條例」，為使罰金數
    額趨於一致，避免衍生新舊法比較適用問題，以緩和實務適
    用法律之衝擊，於不變動罰金數額之前提下，而為制定（前
    揭條文立法意旨參照）。是刑法施行法第一條之一僅係將刑
    法分則之罰金刑貨幣單位由銀元改為新臺幣，且替代罰金罰
    鍰提高標準條例部分條文，與罰金罰鍰提高標準條例罰金額
    度相同，並不發生有利、不利之問題，亦非法律變更刑度之
    條文，當無比較新舊法之問題，核被告所為，係犯現行刑法
    第二百八十四條第一項前段之普通過失傷害罪。
三、被告於肇事後，未被有偵查權限機關發覺前，即主動向員警
    有自承肇事，有臺南市○○○道路交通事故肇事人自首情形
    紀錄表一紙在卷可稽。被告行為後，修正施行之刑法第二條
    第一項規定：「行為後法律有變更者，適用行為時之法律。
    但行為後之法律有利於行為人者，適用最有利於行為人之法
    律」，而被告犯罪時即修正前刑法第六十二條前段係規定「
    對於未發覺之罪自首而受裁判者，減輕其刑」，修正後改為
    「對於未發覺之犯罪自首而受裁判者，得減輕其刑」，修正
    前自首為必減輕其刑，修正後改為得減輕，二相比較，修正
    後規定並未較有利於被告，依刑法第二條第一項，仍應適用
    修正前刑法第六十二條前段規定，減輕其刑。
四、原審以被告事證明確，依刑事訴訟法第四百四十九條第一項
    前段、第四百五十四條第二項，刑法第二百八十四條第一項
    前段、第四十一條第一項前段，罰金罰鍰提高標準條例第一
    條前段、第二條，判處被告拘役二十五日，並諭知易科罰金
    之折算標準，認事用法均無違誤，且原審裁判時，因新修正
    之刑法尚未開始施行，而未及為新舊法比較，然原判決依當
    時法律並無違法之處。公訴人雖依告訴人請求，上訴指稱：
    因被告自車禍發生後，未曾對告訴人主動表示慰問之意，僅
    於告訴人再三聯絡下探望一次，亦未對告訴人為任何賠償，
    且告訴人所受傷勢嚴重，被告均置之不理，毫無和解誠意，
    原審量刑過輕，不足收警惕之效等情，然本院審酌告訴人亦
    與有過失，故認原審量刑及易科罰金之折算諭知俱無不妥之
    處，公訴人上訴為無理由，應予駁回。
據上論斷，應依刑事訴訟法四百五十五條之一第一項、第三項、
第三百六十八條、第二百七十三條之一第一項，判決如主文。
本案經檢察官乙○○到庭執行職務
中    華    民    國    95    年    9     月    29    日
                 刑事第三庭    審判長法  官  鄧希賢
                                     法  官  張銘晃
                                     法  官  包梅真
以上正本證明與原本無異。
不得上訴。
                                     書記官  張富
中    華    民    國    95    年    10    月    2     日


司法院資訊處製作；財團法人民間司法改革基金會備份。
